臺灣臺中地方法院刑事判決　　　　　　　　　　　　九十三年度訴字第三九號
　　公　訴　人　臺灣臺中地方法院檢察署檢察官
　　被　　　告　甲○○
右列被告因違反毒品危害防制條例案件，經檢察官提起公訴（九十三年度毒偵字第三
八三四號）及移
受命法官獨任進行簡式審判程序，判決如左：
    主  文
甲○○連續施用第一級毒品，處有期徒刑捌月。扣案海洛因貳包（其中壹包淨重零點
零玖公克，空包裝重零點貳參公克；另壹包毛重零點陸公克）沒收銷燬之，注射針筒
壹支沒收。
    事  實
一、甲○○前於民國九十二年間因違反毒品危害防制條例案件，經本院以九十二年度
    毒聲字第一九四三號裁定送觀察、勒戒後，認無繼續施用毒品傾向，而由臺灣臺
    中地方法院檢察署檢察官於九十二年八月十八日以九十二年度毒偵字第二三一五
    號不起訴處分，再於九十三年間因違反毒品危害防制條例案件，經本院裁定送觀
    察、勒戒後，認無繼續施用毒品傾向，而由臺灣臺中地方法院檢察署檢察官於九
    十三年三月十二日以九十三年度毒偵緝字第三六號不起訴處分確定。仍不知悔改
    ，復基於施用第一級毒品海洛因之概括犯意，自九十三年八月十七日下午一時許
    起至同年十二月二十日上午十時許止，在臺中市○○區○○路五五巷六號十樓之
    一、臺中市○○區○○街四十號二樓等處，以將海洛因羼水置於注射針筒內注射
    之方式，連續施用第一級毒品海洛因多次，約每週施用二次。嗣於九十三年九月
    二日下午五時許，為警在臺中市○○路與山西路口為警查獲採尿送驗結果，呈嗎
    啡陽性反應；復於九十三年九月二十二日下午六時十分許，為警在臺中市○○區
    ○○路三六號前查獲，並扣得其持有之第一級毒品海洛因一包（淨重０．０九公
    克，包裝重０．二三公克）、其所有用供施用第一級毒品之用注射針筒一支。再
    於九十三年十二月二十一日上午七時三十分許，為警在臺中市○區○○路三八巷
    內查獲，並扣得第一級毒品洛因一包（毛重０．六公克）。
二、案經臺中市警察局第二分局報告臺灣臺中地方法院檢察署檢察官偵查起訴及移送
    併辦，及本院依職權調查審理。
    理  由
一、訊據被告甲○○對右揭事實坦承不諱，且被告於於九十三年九月二日下午五時許
    ，為警在臺中市○○路與山西路口，及於九十三年九月二十二日下午六時十分許
    ，在臺中市○○區○○路三六號前為警查獲後採尿送驗結果，確均呈海洛因代謝
    物嗎啡之陽性反應，有中山醫學大學藥物濫用檢測中心確認結果報告、詮昕科技
    股份有限公司濫用藥物尿液檢驗報告各一份在卷可稽，復有為警查獲扣案毒品海
    洛因共計二包可資佐證，且上開扣案毒品其中一包經送驗結果，含第一級第六項
    毒品海洛因成分，淨重０．０九公克，包裝重０．二三公克一節，有法務部調查
    局鑑定通知書一份在卷可佐，足見被告上開自白與事實相符。本案事證明確，被
    告犯行洵堪認定，應予依法論科。
二、被告甲○○前於九十二年間因違反毒品危害防制條例案件，經本院以九十二年度
    毒聲字第一九四三號裁定送觀察、勒戒後，認無繼續施用毒品傾向，而由臺灣臺
    中地方法院檢察署檢察官於九十二年八月十八日以九十二年度毒偵字第二三一五
    號不起訴處分，再於九十三年間因違反毒品危害防制條例案件，經本院裁定送觀
    察、勒戒後，認無繼續施用毒品傾向，而由臺灣臺中地方法院檢察署檢察官於九
    十三年三月十二日以九十三年度毒偵緝字第三六號不起訴處分確定等情，有九十
    二年度毒偵字第二三一五號、九十三年度毒偵緝字第三六號不起訴處分書、刑案
    資料查註紀錄表及臺灣高等法院被告全國前案紀錄表各一份在卷可憑，被告於前
    案觀察勒戒行完畢後，五年內再行施用毒品，依法應予論科。核被告所為，係犯
    毒品危害防制條例第十條第一項之施用第一級毒品罪。其持有海洛因之低度行為
    ，為其施用之高度行為所吸收，不另論罪。被告先後多次施用海洛因之犯行，時
    間緊接，犯罪構成要件相同，顯係基於概括犯意為之，應依連續犯之規定論以一
    罪，並加重其刑。又公訴人就被告自九十三年八月十七日下午一時許起至同年九
    月二日下午六時十分許回溯七十二小時內止之連續施用毒品犯行移送併辦，然此
    部分犯行亦在起訴被告自九十三年八月中旬至九十三年九月二十一日晚間十時許
    止連續施用毒品事實之範圍內。又被告自九十三年九月二十一日晚間十時許至九
    十三年十二月二十日上午十時許止連續施用毒品之犯行雖未據起訴，然經本院審
    理九十三年度易字第二七九九被告甲○○竊盜案件中，被告迭於警詢時、偵查中
    坦承有此部分之犯行（見九十三年度偵字第二二一一五號竊盜案卷），並有第一
    級毒品海洛因一包扣案可稽，被告復於本件審理中供認不諱，此部分連續施用第
    一級毒品海洛因部分犯行與已經起訴部分有連續犯裁判上一罪之關係，基於審判
    不可分之原則，應為起訴效力所及，自為本院所得一併審究者，併予敘明。爰審
    酌被告因施用毒品案件，前經觀察勒戒執行完畢，猶不知悔改，施用毒品不輟，
    無視於毒品對於自身健康之戕害及國家對於杜絕毒品犯罪之禁令，惟事後坦承犯
    行，尚有悔意之犯後態度等一切情狀，量處如主文所示之刑，以示懲儆。扣案之
    海洛因二包（其中一包淨重０．０九公克，包裝重０．二三公克，另一包毛重０
    ．０六公克），屬毒品危害防制條例第二條所管制之第一級毒品，爰依同條例第
    十八條第一項前段規定，宣告沒收銷燬之。另扣案注射針筒一支係被告所有供施
    用毒品之用一節，業據被告供明，應係犯罪所用且為被告所有之物，依刑法第三
    十八條第一項第二款沒收之。
據上論斷，應依刑事訴訟法第二百七十三條之一第一項、第二百九十九條第一項前段
，毒品危害防制條例第十條第一項、第十八條第一項前段，刑法第十一條、第五十六
條、第三十八條第一項第二款，判決如主文。
中      華      民      國      九十四      年    一      月    十八    日
                                    臺灣臺中地方法院刑事第十四庭
                                        法  官  陳  葳
右正本證明與原本無異。
如不服本判決，應於收受本判決後十日內向本院提出上訴書狀，其未敘述上訴理由者
，並得於提起上訴後十日內向本院補提理由書狀（均須按他造當事人之人數附繕本）
「切勿逕送上級法院」。
                                        書記官
中      華      民      國      九十四      年    一      月    十八    日
附錄法條：
毒品危害防制條例第十條第一項
施用第一級毒品者，處六月以上五年以下有期徒刑。
